【裁判字號】    98,訴,493
【裁判日期】    980331
【裁判案由】    毒品危害防制條例
【裁判全文】
臺灣臺北地方法院刑事判決               98年度訴字第493號
公  訴  人  臺灣臺北地方法院檢察署檢察官
被      告  甲○○
                      樓
                    （現另案於臺灣臺北監獄執行中）
上列被告因毒品危害防制條例案件，經檢察官提起公訴（98年度
毒偵字第371號），本院判決如下：
    主  文
甲○○施用第一級毒品，累犯，處有期徒刑拾月。
    事  實
一、甲○○前於民國92年間因犯施用毒品罪，經本院以92年度毒
    聲字第2282號裁定送觀察、勒戒後，認無繼續施用毒品傾向
    ，於93年7月16日執行完畢釋放，並由臺灣臺北地方法院檢
    察署檢察官於93年7月19日以93年度毒偵緝字第136號為不起
    訴處分確定。其於受前開觀察、勒執行完畢釋放出監後5年
    內，又於94年間再犯施用第一級、第二級毒品罪，經臺灣板
    橋地方法院於94年11月28日以94年度訴字第977號分別判處
    有期徒刑7月、3月，合併應執行有期徒刑9月確定。嗣於95
    年10月30日縮刑期滿執行完畢。其另於97年間又犯施用第一
    級毒品罪二次，經臺灣高等法院於97年12月31日以97年度上
    訴字第4354號各判處有期徒刑9月，合併定應執行有期徒刑1
    年4月（此部分不構成累犯）。詎其竟不知悔改，復基於施
    用第一級毒品海洛因之犯意，於98年1月2日15時30分許回溯
    26小時內某時，在臺北市萬華區○○○路之居所，以針筒注
    射方式施用第一級毒品海洛因1次，針筒於施用後已丟棄而
    不存在。嗣於98年1月2日15時30分許，在臺北市○○區○○
    路與康定路口附近，因他案通緝遭警緝獲，經採集其尿液送
    驗呈嗎啡陽性反應，始悉上情。
二、案經臺北市政府警察局萬華分局報告臺灣臺北地方法院檢察
    署檢察官偵查起訴。
    理  由
壹、程序事項:
    本件被告甲○○所犯係死刑、無期徒刑、最輕本刑為3年以
    上有期徒刑以外之罪，其於準備程序中就被訴事實為有罪之
    陳述，經法官告知簡式審判程序之旨，並聽取公訴人、被告
    之意見後，經本院合議庭裁定由受命法官獨任進行簡式審判
    程序。
貳、實體事項:
一、上揭犯罪事實，業據被告甲○○於本院審理時坦承不諱，並
    有經被告簽署確認之臺北市政府警察局偵辦毒品案件尿液檢
    體委驗單、臺灣尖端先進生技醫藥股份有限公司於98年1月9
    日出具之濫用藥物檢驗報告1紙在卷足憑（參偵卷第9-10頁
    ）。按海洛因經注射入人體後，約80%於24小時內自尿中排
    出，一般而言，尿液中能否驗出嗎啡陽性反應與其投與量、
    投與途徑、採尿時間、個人體質及檢驗方法之靈敏度有關，
    國外曾有文獻報導注射6毫客之海洛因鹽酸鹽，其代謝物嗎
    啡之平均可檢出時限約為26小時（參照行政院衛生署藥物食
    品檢驗局（81）藥檢壹字第8114885號函）。本案被告為警
    查獲後所採集之尿液除以酵素免疫分析法進行初步檢驗外，
    並以氣相層析質普儀進行確認，當無誤判之虞。是被告於本
    院審理中就前開犯罪事實所為之任意性自白具有相當程度之
    真實性，可以採信。被告於上開時間，施用第一級毒品海洛
    因之犯行，事證明確，洵堪認定。被告前於如事實欄所載時
    間，因犯施用毒品罪，經本院先後裁定送觀察、勒戒、判決
    科刑及執行，此有臺灣高等法院被告前案紀錄表在卷可稽。
    其再犯本件施用第一級毒品罪，自應依法論科。
二、核被告所為，係犯毒品危害防制條例第10條第1項之施用第
    一級毒品罪。被告施用第一級毒品海洛因時，持有第一級毒
    品海洛因之低度行為，為其施用第一級毒品海洛因之高度行
    為所吸收，不另論罪。被告前於94年間因犯施用第一級、第
    二級毒品罪，經臺灣板橋地方法院於94年11月28日以94年度
    訴字第977號分別判處有期徒刑7月、3月，合併應執行有期
    徒刑9月確定。嗣於95年10月30日縮刑期滿執行完畢，此有
    前開臺灣高等法院被告前案紀錄表可參。被告於受有期徒刑
    執行完畢後，5年內故意再犯本件有期徒刑以上刑之罪，為
    累犯，應依刑法第47條第1項之規定加重其刑。爰審酌被告
    前已因施用毒品，受有觀察勒戒等之保安處分及科刑、執行
    ，又再為本件犯罪，顯見其未因前所受保安處分、科刑及執
    行而決心改過，惟念施用毒品屬自戕行為，以及被告犯後坦
    承犯行之態度等一切情狀，量處如主文所示之刑。至於被告
    所有，持以犯本件施用第一級毒品罪所用之注射針筒，並未
    扣案，且已經丟棄，業據被告供明在案，該針筒客觀上應已
    不存在，爰不另為沒收之諭知，附此敘明。
據上論斷，應依刑事訴訟法第273條之1、第299條第1項前段，毒
品危害防制條例第10條第1項，刑法第11條前段、第47條第1項，
判決如主文。
本案經檢察官楊智綸到庭執行職務。
中    華    民    國    98    年    3     月    31    日
                  刑事第四庭  法  官  李桂英
上正本證明與原本無異。
如不服本判決應於收受送達後10日內向本院提出上訴書狀，並應
敘述具體理由；其未敘述上訴理由者，應於上訴期間屆滿後20日
內向本院補提理由書（均須按他造當事人之人數附繕）。
                              書記官  嚴君珮
中    華    民    國    98    年    3     月    31    日
附錄本案論罪科刑法條全文:
毒品危害防制條例第10條
施用第一級毒品者，處 6 月以上 5 年以下有期徒刑。
施用第二級毒品者，處 3 年以下有期徒刑。


司法院資訊處製作；財團法人民間司法改革基金會備份。
